---
title: "Prediker boligpriser"
author: "Ola T. Øritsland"
date: '`r lubridate::today()`'
output: 
  html_document:
    df_print: paged
    theme: paper
    number_sections: true
    toc: true
    toc_depth: 2
    toc_float:
      collapsed: true
      smooth_scroll: true
    
---


```{r setup, include = FALSE}
library(tidyverse)
library(lubridate)
library(parsnip)
library(yardstick)
library(readxl)
library(recipes)
library(rsample)
library(kableExtra)

knitr::opts_chunk$set(echo = TRUE, message = FALSE, warning = FALSE)
```


# Hent og klargjør data
```{r Hent data}
# Read all excel-files
ads_raw <- read_excel("input/ads.xlsx")
geo_raw <- read_excel("input/geo.xlsx")
zip_raw <- read_excel("input/zip.xlsx")
inc_raw <- read_excel("input/income.xlsx")
att_raw <- read_excel("input/attributes.xlsx")

# Select relevant columns
municipalities <- geo_raw %>% 
  select(ad_id, kommune_no, kommune_name, fylke_no, fylke_name)

income <- inc_raw %>% 
  select(zip_no = postnr, avg_income = gjsnitt_inntekt, avg_fortune = gjsnitt_formue)

# Join data
ads <- ads_raw %>% 
  select(-ad_title, -ad_address, -ad_url, -ad_img) %>%
  left_join(municipalities, by = "ad_id") %>% 
  left_join(zip_raw, by = "ad_id") %>% 
  left_join(income, by = "zip_no") %>% 
  left_join(att_raw, by = "ad_id") 

# Find mean of avg_income and avg_fortune by zip_no
avg_financials <- ads %>% 
  group_by(zip_name) %>% 
  summarise(impute_avg_income = mean(avg_income, na.rm = T), impute_avg_fortune = mean(avg_fortune, na.rm = T))

# If avg_income or avg_fortune is missing, replace with mean (above)
ads <- ads %>% 
  left_join(avg_financials, by = "zip_name") %>% 
  mutate(avg_income = if_else(is.na(avg_income), impute_avg_income, avg_income),
         avg_fortune = if_else(is.na(avg_fortune), impute_avg_fortune, avg_fortune)) %>% 
  select(-impute_avg_income, - impute_avg_fortune)

# Remove unnecesarry objects
rm(ads_raw, geo_raw, zip_raw, inc_raw, att_raw, income, municipalities, avg_financials)
ads <- ads %>%
  replace_na(list(ad_debt = 0,
                  ad_expense = 0)) %>%
  mutate(
    ad_tot_price         = ad_price + ad_debt,
    ad_tot_price_per_sqm = ad_tot_price / ad_sqm,
    ad_bedrooms          = parse_number(ad_bedrooms)
  )

# Split in train/test
set.seed(42)

finn_split     <- initial_split(ads)
finn_train_raw <- training(finn_split)
finn_test_raw  <- testing(finn_split)
```


# EDA

### Soverom
Datasettet (ads) består av 
`r ads %>% filter(is.na(ad_bedrooms)) %>% summarise(n = n()) %>% pull()` NA's for 'ad_bedrooms'.
Jeg imputer disse missing-verdiene for antall soverom som en funksjon av antall kvadratmeter. Denne funksjonen finner jeg ved å tilpasse en glm (ad_bedrooms ~ ad_sqm). 
```{r}
ads %>% 
  filter(ad_sqm < 300,
         ad_bedrooms < 10) %>% 
  ggplot(aes(ad_sqm, ad_bedrooms)) +
  geom_jitter(color = 'forestgreen', alpha = 0.1) +
  geom_smooth(color = 'black') +
  theme_light() 
```


### Inntekt og formue
Datasettet inneholder 305 observasjoner med NA-verdier for inntekt og formue. Dette ser ut til å være et resultat av eldre postnr (zip_no) som ikke finnes i inntekts- og formuedataen. Noen av disse postnumrene har inntekts- og formuedata for poststed (zip_name). Jeg joiner derfor inn et snitt av disse som erstatter avg_income og avg_fortune dersom disse er NA. Deretter gjenstår det ca. 54 NAs. Disse blir imputet med median i step-funksjon i recipe.

### ad_sqm_use
Har 3053 NAs. Jeg beregner en median av den relative forskjellen mellom ad_sqm og ad_sqm_use og bruker denne ratioen til å replace NA.
```{r}
ads %>% 
  select(ad_sqm, ad_sqm_use) %>% 
  mutate(diff_rate = ad_sqm_use/ad_sqm) %>% 
  summarise(median = median(diff_rate, na.rm = T)) %>% 
  pull()
```


### Diverse
9 av variablene i datasettet (ads) har like mange NA's (2937). De resterence NA-verdiene blir imputet med mode og median for hhv. faktor og numeriske features.



# Datavask

## Recipe
```{r}
xg_recipe <- recipe(ad_tot_price ~ ., data = finn_train_raw) %>% 
  step_mutate(ad_home_type = fct_lump(ad_home_type, 4),
              ad_owner_type = fct_lump(ad_owner_type, 3), 
              ad_bedrooms = if_else(is.na(ad_bedrooms), 
                                    round(0.886 + ad_sqm * 0.02, 0), 
                                    ad_bedrooms),
              ad_sqm_use = if_else(is.na(ad_sqm_use), ad_sqm * 1.05, ad_sqm_use),
              kommune_name  = fct_lump(kommune_name, 100)) %>%
  step_medianimpute(avg_fortune, avg_income) %>% 
  step_modeimpute(all_nominal()) %>% 
  step_medianimpute(all_numeric()) %>% 
  # step_integer(ad_home_type, ad_owner_type, kommune_name) %>% 
  step_rm(ad_id, 
          ad_price,
          ad_tot_price_per_sqm,
          ad_debt, 
          kommune_no, 
          kommune_name, 
          fylke_name, 
          zip_no, 
          zip_name) %>% 
  prep()
```


## Bake
```{r}
finn_train <- bake(xg_recipe, finn_train_raw)
finn_test  <- bake(xg_recipe, finn_test_raw)
```


# Tren modell
```{r}
xg_mod <- boost_tree(mode = "regression") %>% 
                     #trees = 2000,
                     #min_n = 3,
                     #tree_depth = 1,
                     #learn_rate = 0.15,
                     #loss_reduction = 0.9) %>% 
  set_engine("xgboost", tree_method = "exact") %>% 
  fit(ad_tot_price ~ ., data = finn_train)
```


# Test modell
```{r}
prediction <- predict(xg_mod, finn_test) %>% 
  bind_cols(finn_test_raw) %>% 
  rename(estimate     = .pred, 
         truth        = ad_tot_price) %>% 
  mutate(abs_dev      = abs(truth - estimate),
         abs_dev_perc = abs_dev/truth)
```


# Evaluer modell

## Metrics
```{r, echo = FALSE}
multi_metric <- metric_set(mape, rmse, mae, rsq)

prediction %>%
  multi_metric(truth = truth, estimate = estimate) %>% 
  mutate(.estimate = round(.estimate, 2)) %>% 
  select(-.estimator) %>%
  knitr::kable() %>% 
  kable_styling(full_width = FALSE, position = "left")
```


## Partial dependency
#```{r, echo = FALSE}
#xg_mod$fit %>%
#  pdp::partial(pred.var = "avg_income", train = finn_train) %>%
#  autoplot() +
#  theme_light()
#```


## Variable importance
```{r echo = FALSE}
xgboost::xgb.importance(model = xg_mod$fit) %>%
  xgboost::xgb.ggplot.importance(top_n = 10) +
  theme_light()
```


## Distribution of predicted vs. observed {.tabset}

### Aggregated
```{r, echo = FALSE}
prediction %>% 
  select(estimate, truth) %>% 
  rownames_to_column(var = "id") %>% 
  pivot_longer(-id, names_to = "type", values_to = "value") %>% 
  ggplot(aes(x = value, fill = type)) +
  geom_density(alpha = 0.3) +
  theme_light()
```


### By fylke
```{r, echo = FALSE}
prediction %>% 
  select(estimate, truth, fylke_name) %>% 
  rownames_to_column(var = "id") %>% 
  pivot_longer(-c(id, fylke_name), names_to = "type", values_to = "value") %>% 
  ggplot(aes(x = value, fill = type)) +
  geom_density(alpha = 0.3) +
  facet_wrap(~fylke_name)
```

